臺灣桃園地方法院小額民事判決
111年度壢簡字第1086號
原      告  李蕙君  
被      告  公卿世家管理委員會

法定代理人  陳召娟  
訴訟代理人  呂永弘  
上列當事人間請求修復漏水等事件，本院於民國111年10月25日
言詞辯論終結，判決如下：
    主      文
一、被告應給付原告新臺幣28,600元。
二、訴訟費用新臺幣1,000元由被告負擔。
三、本判決得假執行。
    理由要領
一、本件除下列理由要領外，依民事訴訟法第436條之18第1項規
    定，僅記載主文，其餘省略。
二、按因故意或過失，不法侵害他人之權利者，負損害賠償責任
    ，民法第184條第1項前段定有明文。負損害賠償責任者，除
    法律另有規定或契約另有訂定外，應回復他方損害發生前之
    原狀；第1項情形，債權人得請求支付回復原狀所必要之費
    用，以代回復原狀；損害賠償，除法律另有規定或契約另有
    訂定外，應以填補債權人所受損害與所失利益為限；依通常
    情形，或依已定之計劃、設備，或其他特別情事，可得預期
    之利益，視為所失利益，第213條第1、3項、第216條第1、2
    項定有明文。
三、被告固不否認原告所有門牌號碼為桃園市○○區○○○街00巷00
    號7樓房屋（下稱系爭房屋），因其上方之社區公共頂樓平
    台漏水，致系爭房屋受損而無法以每月新臺幣（下同）14,3
    00元之租金出租系爭房屋，且該平台漏水迄至本院言詞辯論
    期日尚未修復等情（見本院卷第24頁反面），惟辯稱其不知
    曉平台何時漏水云云。經查，原告雖未舉證說明系爭房屋漏
    水之切確時間，惟依原告提出之LINE對話紀錄及租賃契約可
    知，系爭房屋租賃契約應於民國111年5月10日租期屆至後，
    即未再出租，迄至本院言詞辯論期日即111年10月25日止，
    原告顯逾2個月無法出租收受租金，是原告請求被告給付其
    所受2個月租金28,600元之損失（計算式：14,300元×2個月＝
    28,600元），為有理由，應予准許。
四、原告起訴時，原請求修繕社區公共頂樓平台至無漏水狀態，
    及損害賠償，嗣兩造就修繕房屋及漏水部分和解，原告於本
    院言詞辯論期日減縮訴訟標的金額於10萬元以下（見本院卷
    第24頁反面），是本件實質上已屬適用小額訴訟程序事件，
    僅不及變更案號，故關於訴訟程序及上訴之規定，均應適用
    小額訴訟程序，於此敘明。
五、訴訟費用負擔之依據：民事訴訟法第78條。並依職權確定訴
    訟費用額如主文第2項所示。
中　　華　　民　　國　　111 　年　　11　　月　　24　　日
                  中壢簡易庭      法  官  江碧珊
以上為正本係照原本作成。
如不服本判決，應於送達後20日內，向本院提出上訴狀並表明上
訴理由。
中　　華　　民　　國　　111 　年　　11　　月　　24　　日
                                  書記官  張育誠